【裁判字號】    92,上訴,573
【裁判日期】    920328
【裁判案由】    毒品危害防制條例
【裁判全文】
臺灣高等法院刑事判決                            九十二年度上訴字第五七三號
    上  訴  人
    即  被  告  甲○○
右上訴人因毒品危害防制條例案件，不服臺灣新竹地方法院九十一年度訴字第七五一
號，中華民國九十一年十二月二十三日第一審判決（起訴案號：臺灣桃園地方法院檢
察署九十一年度毒偵字第一０八０號），提起上訴，本院判決如左：
    主  文
上訴駁回。
    理  由
一、本案經本院審理結果，認為第一審認定被告甲○○施用第一級毒品，累犯，處有
    期徒刑十月，扣案之海洛因Ｏ‧五四公克（淨重Ｏ‧三五公克、包裝重Ｏ‧一九
    公克）沒收銷燬之。其認事用法，並無不合，量刑亦屬妥適，應予維持，並引用
    第一審判決書記載之證據及理由。（如附件）
二、經查：
    (一)被告施用第一級毒品之事實，已據其於原審及本院審理時坦承不諱，被告所有
      扣案粉末，經送法務部調查局鑑定結果，確含第一級毒品海洛因成分，有該局
      九十一年十月二十三日調科壹字第一００００一四二八號鑑驗通知書在卷可參
      ，而被告為警查獲後，經採尿送驗結果，呈第一級毒品海洛因代謝後之嗎啡陽
      性反應，亦有新竹縣衛生局九十一年九月九日竹縣衛六字第九一０三二二號尿
      液檢驗單在卷可稽，本件事證明確，被告犯行堪以認定。
    (二)被告雖以伊係第一次施用第一級毒品，原審量刑過重而提起上訴，惟按施用第
      一級毒品，法定刑為六月以上五年以下有期徒刑，參酌被告係累犯，有二次施
      用第二級毒品之前科（見本院卷第八頁至第十八頁所附之前案紀錄表），原審
      量處上開之刑，尚屬妥適，被告上訴為無理由，應予駁回。
據上論斷，應依刑事訴訟法第三百六十八條、第三百七十三條，判決如主文。
本案經檢察官彭坤業到庭執行職務。
中    華    民    國      九十二  年       三       月        二十八    日
                              臺灣高等法院刑事第二十四庭
                                  審判長法  官  陳  貽  男
                                        法  官  徐  世  禎
                                        法  官  李  世  貴
右正本證明與原本無異。
如不服本判決應於收受送達後十日內向本院提出上訴書狀，其未敘述上訴之理由者並
得於提起上訴後十日內向本院補提理由書（均須按他造當事人之人數附繕本）。
                                        書記官  魏  汝  萍
中    華    民    國      九十二  年       三       月        二十八    日
附件：
臺灣新竹地方法院刑事判決                          九十一年度訴字第七五一號
公  訴  人  臺灣新竹地方法院檢察署檢察官
被      告  甲○○  女（民國○○○年○月○○○日生）
                        住新竹市○○里○○路五十號
                        （現在臺灣桃園女子戒治所強制戒治中）
                        身分證統一編號：Ｊ二二五三二二九一號
右列被告因違反毒品危害防制條例案件，經提起公訴（九十一年度毒偵字第一０八０
號），判決如左：
    主  文
甲○○施用第一級毒品，累犯，處有期徒刑拾月，扣案之海洛因零點伍肆公克（淨重
零點參伍公克、包裝重零點壹玖公克）沒收銷燬之。
    事  實
一、甲○○曾於民國八十六年間因違反麻醉藥品管理條例案件，經臺灣彰化地方法院
    判處有期徒刑七月確定，於八十七年三月二十一日執行完畢，其後於八十八年間
    因施用毒品海洛因案件，經臺灣新竹地方法院檢察署檢察官聲請本院以八十八年
    度毒聲字第一三二０號裁定送強制戒治，於八十九年八月二十一日交付保護管束
    期滿，而由臺灣新竹地方法院檢察署檢察官於八十九年八月二十五日為不起訴處
    分確定在案。復又因九十年五月九日施用第二級毒品安非他命，經檢察官向本院
    提起公訴（本院於九十一年九月十二日判處有期徒刑七月），甲○○於前開時間
    吸用安非他命後，竟仍不知警惕，於前該不起訴處分後五年內，另行起意，基於
    施用第一級毒品海洛因之犯意，於九十一年八月二十七日上午十時許，在新竹縣
    竹東鎮○○路其所駕駛之汽車上，以將毒品海洛因摻入香菸中用之方式，施用第
    一級毒品海洛因一次，於九十一年八月二十七日下午四時許，在新竹縣竹東鎮○
    ○街一二七號經警查獲，並扣押甲○○所有第一級毒品海洛因零點五四公克（淨
    重零點三五公克、包裝重零點一九公克）。
二、案經新竹縣警察局竹東分局報請臺灣新竹地方法院檢察署檢察官偵查起訴。
    理  由
一、認定犯罪事實所憑之證據及其認定之理由：
（一）、被告甲○○於本院訊問審理時之自白。
（二）、被告所有前開扣案粉末，經送法務部調查局鑑定結果，確含第一級毒品海洛
        因成分，有該局九十一年十月二十三日調科壹字第一００００一四二八號鑑
        驗通知書在卷可參。
（三）、又被告為於前述時間經警查獲後，經採尿送驗結果，均呈第一級毒品海洛因
        代謝後之嗎啡陽性反應，亦有新竹縣衛生局九十一年九月九日竹縣衛六字第
        九一０三二二號尿液檢驗單在卷可稽。
（四）、按犯毒品危害防制條例第十條之罪者，經依同法第二十條第二項規定強制戒
        治或保護管束期，應由檢察官為不起訴之處分，且依該規定為不起訴處分後
        ，五年內再犯第十條之罪者，不適用該規定，同條例第二十三條第一項、第
        二項分別定有明文。被告其後於八十八年間因施用毒品海洛因案件，經臺灣
        新竹地方法院檢察署檢察官聲請本院以八十八年度毒聲字第一三二０號裁定
        送強制戒治，於八十九年八月二十一日交付保護管束期滿，而由臺灣新竹地
        方法院檢察署檢察官於八十九年八月二十五日為不起訴處分確定在案，有臺
        灣高等法院被告全國前案紀錄表一紙在卷可參。其於五年內再犯毒品危害防
        制條例第十條第一項之罪，依前開規定，本院得予論罪科刑。
二、論罪、刑罰加重及科刑與適用之法律：
（一）、被告所為係分別犯毒品危害防制條例第十條第一項之施用第一級毒品罪罪。
        被告持有第一級毒品之低度行為為施用第一級毒品之高度行為所吸收，不另
        論罪。
（二）、被告曾於民國八十六年間因違反麻醉藥品管理條例案件，經臺灣彰化地方法
        院判處有期徒刑七月確定，於八十七年三月二十一日執行完畢，有臺灣高等
        法院被告全國前案紀錄表在卷可稽，其受有期徒刑執行完畢後五年內，再犯
        有期徒刑以上刑之本罪，為累犯，依法加重其刑。
（三）、審酌海洛因毒品危害施用者之神經中樞，使施用者產生幻聽及幻想之症狀，
        對施用者之健康產生不良之影響，同時因幻聽及幻想結果亦可能使施用者對
        周遭之人施暴，對公共秩序產生危害，且被告經過勒戒後，猶不知自制，經
        檢察官起訴後又再度施用毒品，然於本院訊問審理時坦白承認犯行，尚有悔
        意等一切情狀，量處如主文所示之刑。
三、沒收：
    扣案之被告所有第一級毒品海洛因零點五四公克（淨重零點三五公克、包裝重零
    點一九公克），依毒品危害防制條例第十八條第一項前段沒銷燬。
四、依刑事訴訟法第二百九十九條第一項前段，毒品危害防制條例第十條第一項、第
    十八條第一項前段，刑法第十一條前段、第四十七條，判決如主文。
本案經檢察官陳榮林到庭執行職務。
中      華      民      國    九十一    年     十二     月    二十三    日
                        臺灣新竹地方法院刑事第二庭
                                     法  官  王  銘  勇
右正本證明與原本無異。
如不服本判決，應於判決送達後十日內向本院提出上訴狀（應附繕本），上訴於臺灣
高等法院。
                                     書記官  鄭  敏  郎
中      華      民      國    九十一    年     十二     月    二十三    日
附錄本案論罪科刑實體法條全文：
毒品危害防制條例第十條第一項：
施用第一級毒品者，處六月以上五年以下有期徒刑。


司法院資訊處製作；財團法人民間司法改革基金會備份。
